臺灣彰化地方法院刑事判決
110年度易緝字第14號
                                     110年度易緝字第15號
公  訴  人  臺灣彰化地方檢察署檢察官 
被      告  許文山



上列被告因加重竊盜等案件，分別經檢察官提起公訴（110年度
偵字第7883號、第8482號，本院原案號：110年度易字第554號、
第609號），被告就被訴事實均為有罪之陳述，本院合併進行簡
式審判程序，並合併判決如下：
    主    文
許文山犯如附表一所示之罪，各處如附表一主文欄所示之刑（含
主刑及沒收）。應執行有期徒刑壹年。
    事實及理由
一、犯罪事實：
    許文山、黃煒凱（已另行審結）共同意圖為自己不法之所有
    ，基於竊盜之犯意聯絡，分別於下列時、地，為下列行為：
　㈠於民國110年4月9日凌晨1時14分許，許文山駕駛車牌號碼000
    0-00號自小客車（不知情之許嘉艾所有）搭載黃煒凱行經彰
    化縣彰化市磚磘路，其等見位於彰化市○○路00號由梁香蘭所
    經營之工廠後方圍牆有缺口，認有機可乘，遂將上開車輛停
    放於該工廠圍牆邊。許文山、黃煒凱隨即自該工廠圍牆缺口
    進入該工廠並由工廠內倉庫之窗戶攀爬進入倉庫。許文山由
    倉庫內拿取客觀上對人之生命、身體具危險性，可供兇器使
    用之老虎鉗1支，以老虎鉗拔取該處藍色電箱內之斷路器1組
    、電線，並破壞斷路器1組（毀損部分未據告訴），黃煒凱
    則拾取現場塑膠布袋，將竊得之斷路器1組及電線裝入該塑
    膠布袋內，其等隨即將之搬至上開車輛離去現場，老虎鉗則
    丟回原處。嗣許文山、黃煒凱將所竊得財物（如附表二所示
    ）變賣得款新台幣（下同）480元並花用完畢（本院110年度
    易緝字第14號，即110年度偵字第7883號）。
　㈡於110年3月22日凌晨3時22分許，許文山駕駛車牌號碼0000-0
    0號自小客車搭載黃煒凱行經彰化縣彰化市中山路3段，見蔡
    森藤位於彰化市中山路3段（確切地址詳卷）之住處無人在
    家，認有機可乘，黃煒凱、許文山即下車，以手推開蔡森藤
    上開住處大門侵入屋內，共同徒手竊得蔡森藤所有如附表三
    所示之物，得手後離去現場。嗣蔡森藤發現上開住處財物失
    竊報警處理，經警調閱監視器畫面，發現上開車輛涉有重嫌
    ，並通知許文山至警局說明，許文山將竊得之部分財物（附
    表三編號2、5、6）交警方處理，由警方發還蔡森藤（本院1
    10年度易緝字第15號，即110年度偵字第8482號）。
二、證據：
  ㈠本院110年度易緝字第14號（即110年度偵字第7883號）部分
    ：
　⒈被告許文山警詢、偵查及本院審理中自白。
　⒉證人即共同被告黃煒凱警詢及本院審理中之供述、證人即告
    訴人梁香蘭警詢中證述。
  ⒊現場照片、監視器畫面擷取照片及車行紀錄畫面擷取照片等
    件。
  ㈡本院110年度易緝字第15號（即110年度偵字第8482號）部分
    ：
　⒈被告警詢、偵查及本院審理中自白。
　⒉證人黃煒凱警詢及本院審理中之供述、證人即告訴人蔡森藤
    警詢及本院審理中之供述。
　⒊彰化縣警察局彰化分局扣押筆錄、扣押物品目錄表、扣案物
    品照片、贓物認領保管單、監視器畫面擷取照片、車行紀錄
    畫面擷取照片、扣案物品照片及現場照片等件。
三、論罪科刑：
  ㈠按刑法第321條第1項第2款之毀越門牆或安全設備竊盜罪（10
    8年5月29日修正第321條，將該條第1項第2款「門扇」修正
    為「門窗」）；次按所謂「毀」係指毀損，稱「越」即踰越
    或超越。毀與越不以兼有為限，若有其一即克當之。又按刑
    法第321條第1項第3款所謂兇器，其種類並無限制，凡客觀
    上足以對人之生命、身體、安全構成威脅，具有危險性之兇
    器均屬之；且所謂「攜帶兇器」，祇須於行竊時攜帶具有危
    險性之兇器為已足，該兇器不必原屬行竊者本人所有，亦不
    以自他處攜至行竊處所為必要，縱在行竊場所隨手拾取應用
    ，其有使人受傷害之危險既無二致，自仍應屬上述「攜帶兇
    器」之範疇（最高法院90年度臺上字第1261號判決意旨參照
    ）。查：
　⒈查本案如犯罪事實欄㈠所示犯行，被告拿取犯罪事實欄㈠現場
    放置之老虎鉗後，竊取如犯罪事實㈠所示財物等情，業據被
    告、黃煒凱供承在卷，該老虎鉗可以剪斷電箱內電線，客觀
    上足以對人之生命、身體、安全構成威脅，應屬上開法條「
    攜帶兇器」規範之範圍，自不因該器具係其等現場取得而非
    自行攜帶前往，即脫免被告攜帶兇器竊盜之罪責。
　⒉至於犯罪事實欄㈡於現場庭園處雖查扣綠色剪刀1把，惟被告
    於警詢中稱：沒有使用工具等語（參警Ｂ卷第4頁），並於本
    院審理中稱：綠色剪刀是我的，放在後車廂，車子停在門口
    前面20、30公尺，可能是我返回拿東西掉出來等語（參本院
    易緝15號卷第80頁）；黃煒凱於警詢中稱：不需要工具，便
    能直接開門進入住宅，是徒手竊取上述物品，沒有使用工具
    等語（參警Ｂ卷第8頁）；黃煒凱於本院審理中稱：我們從門
    進去，我沒有帶工具；不知道扣案綠色剪刀是誰的，不知道
    許文山有無帶剪刀等語（參本院609號卷第58頁、第82頁）
    。是以，依卷存證據資料尚無從認定該扣案剪刀即為其等共
    同攜帶侵入告訴人蔡森藤住宅竊取財物所用，從而依罪證有
    疑、利於被告原則，此部分爰不論以攜帶兇器之加重條件。
  ㈡是核被告所為如犯罪事實欄㈠、㈡所示各次犯行，分別如附表
    一（主文附表）所犯法條欄所示各罪。被告與黃煒凱就上述
    各次竊盜犯行間，有犯意聯絡及互將對方行為視為自己行為
    之支配關係，均為共同正犯。又被告所犯各罪，各次犯罪時
    間、行為方式、被害人及犯罪所得互有不同，客觀上可按其
    行為外觀，分別評價。是以被告所為上開各罪間，犯意各別
    ，行為互殊，核無實質上一罪或裁判上一罪之關係，為實質
    上數罪關係，應予分論併罰。
　㈢另刑法第321條第1項所列各款為竊盜之加重條件，如犯竊盜
    罪兼具數款加重情形時，因竊盜行為祇有一個，仍祇成立一
    罪，不能認為法律競合或犯罪競合。公訴意旨認被告如犯罪
    事實欄㈠所為，係犯刑法第321條第1項第3款攜帶兇器竊盜罪
    ，惟被告該次犯行，係犯刑法第321條第1項第2款、第3款踰
    越窗戶攜帶兇器竊盜罪，已如前述，是其此部分犯行除攜帶
    兇器之加重條件外，並構成該條項第2款之踰越門窗之加重
    條件，然此部分僅為該條項所定加重條件之變動，無變更法
    條之問題，是毋庸變更檢察官所引之適用法條，併此敘明。
　㈣被告前因⑴傷害案件，經臺灣高等法院臺中分院以102年度上
    易字第1201號判決，判處有期徒刑10月確定；⑵違反槍砲彈
    藥刀械管制條例案件，經本院以103年度訴字第815號判決，
    判處有期徒刑4年，併科罰金30萬元確定；⑶妨害風化（引誘
    容留或媒介營利）案件，經本院以104年度審訴字第14號判
    決，判處有期徒刑2月確定，上開⑴至⑶所宣示之刑，經本院
    以104年度聲字第625號裁定，定應執行有期徒刑4年10月、
    併科罰金30萬元確定，於107年5月9日縮短刑期假釋出監，
    假釋期間付保護管束，於109年1月5日假釋期滿等情，有臺
    灣高等法院被告前案紀錄表附卷可稽。而依刑法第78條第1 
    項規定，假釋中因故意更犯罪，受有期徒刑以上刑之宣告者
    ，於判決確定後6 月以內，撤銷其假釋。但假釋期滿逾3 年
    者，不在此限。本案被告於假釋期間故意犯恐嚇取財罪（行
    為時間為108年5月12日），業經本院以110年度簡字第835號
    判決確定（確定日期為110年8月10日），亦有該判決書、臺
    灣高等法院被告前案紀錄表存卷可佐，則依刑法第78條之規
    定，被告前開業已期滿之假釋即有遭到撤銷之高度可能，則
    若被告前開期滿之假釋遭撤銷，即無該案件已執行完畢可言
    ，本案被告之犯行自不構成累犯，是自不宜將被告本案犯行
    遽論累犯並加重其刑，故本案被告尚不論以累犯，附此敘明
    （最高法院102年度臺上字第1143號判決意旨參照）。 
 ㈤爰審酌被告自陳：國中畢業之智識程度，未婚，尚未育有子女
   ，目前擔任風力發電的管路人員，月收入約3萬餘元至4萬元
   ，母親健在，母親有工作，母親需其扶養等家庭生活經濟狀
   況（參本院易緝15號卷第83頁）；其不思以正當方法取得財
   物而為上開各次竊盜犯行，漠視法紀及他人之財產權，所為
   實不足取，考量部分財物業已由告訴人蔡森藤領回，及其犯
   罪情節、所生損害、審理中經通緝到案、犯後坦承犯行之態
   度等一切情狀，就其先後所犯各罪分別量處如主文（附表一
   ）所示之刑；兼衡刑法第51條第5款規定為量刑自由裁量權之
   外部界限，及法秩序理念規範之比例原則、平等原則、責罰
   相當原則、重複評價禁止原則等自由裁量權之內部抽象價值
   要求界限，斟酌被告所犯上開各罪之刑期總和、犯罪次數等
   情，定其應執行之刑。
四、沒收：
  ㈠供犯罪所用之物（犯罪工具）：
    如犯罪事實欄㈠所示犯行所用之老虎鉗係由被告在彰化市○○
    路00號倉庫拿取一情，業據被告、黃煒凱於警詢中供述明確
    （參警Ａ卷第11頁、第3頁），該物既非被告所有，爰不予宣
    告沒收。
  ㈡犯罪所得：
　⒈被告稱斷路器及電線已經變賣得款480元，其中300元由被告
    取用作為加油費用，餘款與黃煒凱買飲料共同花用；監視畫
    面中黑色及2包白色袋子裡面是電線和斷路器等語（參警Ａ卷
    第4頁、第6頁、本院易緝14號卷第79頁）。黃煒凱於警詢及
    本院審理中分別稱用來裝電線的布袋，當天連同電線、斷路
    器亦同拿去變賣；變賣得款480元，許文山加油300元，其餘
    各一半買飲料等語（參警Ａ卷第11頁、本院554號卷第78頁）
    。是以，上開所竊取財物變賣所得價金（犯罪事實欄一㈠部
    分），被告所分得部分（390元），雖未扣案，仍應依刑法
    第38條之1第1項前段、第3項、第4項規定宣告沒收，於全部
    或一部不能沒收或不宜執行沒收時，追徵其價額。
　⒉被告就犯罪事實欄㈡所竊得之財物，其中附表三編號2、5、6
    所示物品，業已經警查扣後發還告訴人蔡森藤，此有贓物認
    領保管單在卷可佐（參警Ｂ卷第39頁），依刑法第38條之1第
    5項規定，均不予宣告沒收或追徵。附表三其餘之物，尚未
    返還告訴人蔡森藤，應依刑法第38條之1第1項前段、第3項
    之規定在被告該主文項下諭知沒收、追徵。
  ㈢末按刑事訴訟法第473條第1項「沒收物、追徵財產，於裁判
    確定後1年內，由權利人聲請發還者，或因犯罪而得行使債
    權請求權之人已取得執行名義者聲請給付，除應破毀或廢棄
    者外，檢察官應發還或給付之；其已變價者，應給與變價所
    得之價金」之規定，乃犯罪事實欄㈠、㈡所示告訴人梁香蘭、
    蔡森藤得主張發還沒收物或追徵財產之規定，其等得據此維
    護自身權益，附此敘明。
據上論斷，應依刑事訴訟法第273條之1第1項、第299條第1項前
段、第310條之2、第454條第1項，判決如主文。
本案經檢察官賴志盛分別提起公訴，檢察官陳靚蓉到庭執行職務
。
中　　華　　民　　國　　110 　年　　11　　月　　15　　日
                    刑事第六庭  法  官  呂美玲              
以上正本證明與原本無異。
如不服本判決應於收受判決後20日內向本院提出上訴書狀，並應
敘述具體理由。其未敘述上訴理由者，應於上訴期間屆滿後20日
內向本院補提理由書( 均須按他造當事人之人數附繕本) 「切勿
逕送上級法院」。
告訴人或被害人對於判決如有不服具備理由請求檢察官上訴者，
其上訴期間之計算係以檢察官收受判決正本之日期為準。
中　　華　　民　　國　　110 　年　　11　　月　　15　　日
                                書記官  鍾宜津


論罪科刑附錄法條：
中華民國刑法第321條
犯前條第 1 項、第 2 項之罪而有下列情形之一者，處 6 月以
上 5 年以下有期徒刑，得併科 50 萬元以下罰金：
一、侵入住宅或有人居住之建築物、船艦或隱匿其內而犯之。
二、毀越門窗、牆垣或其他安全設備而犯之。
三、攜帶兇器而犯之。
四、結夥三人以上而犯之。
五、乘火災、水災或其他災害之際而犯之。
六、在車站、港埠、航空站或其他供水、陸、空公眾運輸之舟、
    車、航空機內而犯之。
前項之未遂犯罰之。


附表一：主文

編號 犯罪事實 所犯法條 主文 一 犯罪事實㈠（即110年度偵字第7883號）竊取梁香蘭財物部分 刑法第321條第1項第2款、第3款 許文山共同犯攜帶兇器踰越窗戶竊盜罪，處有期徒刑捌月。 未扣案之犯罪所得如附表二所示物品變得之新臺幣參佰玖拾元沒收，於全部或一部不能沒收或不宜執行沒收時，追徵其價額。 二 犯罪事實㈡（即110年度偵字第8482號）竊取蔡森藤財物部分 刑法第321條第1項第1款 許文山共同犯侵入住宅竊盜罪，處有期徒刑捌月。 未扣案之犯罪所得如附表三（編號２、５、６除外）所示物品，均沒收，於全部或一部不能沒收或不宜執行沒收時，追徵其價額。  


附表二（110年度易緝字第14號案件竊得財物）
編號 財物名稱及數量 備註 １ 斷路器1組 已變賣 ２ 電線（重量約10公斤，參警Ａ卷第11頁、第14頁、第3頁） 已變賣 ３ 塑膠布袋3個 （依被告所稱有黑色及2包白色袋子等語、黃煒凱於本院審理中稱：在現場拿取2、3個袋子等語〔警Ａ卷第6頁、本院554號卷第77頁〕。參酌現場監視畫面所示，依罪證有疑，利於被告原則，本院認定被告等人於現場拿取之塑膠布袋個數為3個）。 已變賣 

附表三（110年度易緝字第15號案件竊得財物）
編號 財物名稱及數量 備註 １ 佛像5尊  ２ 佛手像1尊 已發還 ３ 牛像1尊  ４ 財神爺像1尊  ５ 嫁妝1對 已發還 ６ 古幣350枚 已發還 ７ 大剪刀1把  ８ 銅製麒麟2隻  ９ 背包1個  


附表四：（卷宗代號對照表）

編號 卷宗名稱 代號 1 臺灣彰化地方檢察署110年度偵字第7883號偵查卷 偵Ａ卷 2 彰化縣警察局彰化分局彰警分偵字第1100029080號卷 警Ａ卷 3 臺灣彰化地方檢察署110年度偵字第8482號偵查卷 偵Ｂ卷 4 彰化縣警察局彰化分局彰警分偵字第1100031239號卷 警Ｂ卷 5 本院110年度易字第554號、第609號 本院110年度易緝字第14號、第15號 本院554號卷、609號卷、易緝14號卷、易緝15號卷